臺灣苗栗地方法院刑事判決
                                      110年度易字第239號
公  訴  人  臺灣苗栗地方檢察署檢察官
被      告  張偉軍




上列被告因竊盜案件，經檢察官提起公訴（109 年度偵字第6769
號），因被告於本院準備程序進行中，就被訴事實均為有罪之陳
述，經本院裁定進行簡式審判程序，判決如下：
    主  文
張偉軍犯如附表各編號所示之罪，各處如附表各編號「宣告罪刑
及沒收」欄所示之刑及沒收。
    犯罪事實及理由
一、本件犯罪事實及證據，除於犯罪事實欄一、第5 列及第9 列
    所載「意圖為自己不法之所有，」後，均補充「基於竊盜之
    犯意」，復就證據部分補充「被告張偉軍於審理中之自白」
    外，餘均引用檢察官起訴書之記載（如附件）。
二、論罪科刑：
  ㈠核被告所為，均係犯刑法第320 條第1 項之竊盜罪，共2 罪
    。其如附表各編號所示犯行間，犯意各別，行為互殊，應予
    分論併罰。
  ㈡被告有如附件犯罪事實欄一所載之前科紀錄，並於民國108
    年4 月16日假釋期滿未經撤銷而視為執行完畢等情，有臺灣
    高等法院被告前案紀錄表1 份存卷可查（見本院卷第11至59
    頁），其於受徒刑之執行完畢後，5 年以內故意再犯本案有
    期徒刑以上之各罪，均已構成刑法第47條第1 項之累犯。本
    院參酌司法院釋字第775 號解釋及最高法院109 年度台上字
    第5669號判決要旨，審酌被告並無依個案情節應量處最低法
    定刑，又無法適用刑法第59條規定酌量減輕其刑，致生其所
    受刑罰超過所應負擔罪責，而違反比例原則及罪刑相當原則
    之情況，是本院自均應依刑法第47條第1 項規定加重其刑。
  ㈢爰審酌被告具有工作能力，卻不思以正當途徑獲取財物，反
    基於一時貪念，乘被害人黃子星所管領之車輛鑰匙未拔之際
    竊取之，並駕駛該車另行竊取告訴人鍾日興所有、價值甚高
    之鏟裝機1 台，所為甚屬不該。復考量被告除前開構成累犯
    之前案紀錄不予重複評價外，其另曾多次因竊盜案件經法院
    為科刑判決，此品行資料有前揭被告前案紀錄表1 份在卷可
    佐，可見其素行非佳，且嚴重欠缺尊重他人財產權之觀念，
    實難輕縱。惟念被告犯後於偵訊及審理中均坦承犯行，態度
    尚可，兼衡其於審理中自陳高職肄業，入監前擔任板模工，
    家中尚有父母需其扶養等語（見本院卷第104 頁）之智識程
    度、家庭與生活狀況，暨被害人與告訴人於審理過程中向本
    院表達之刑度意見（見本院卷第77至79頁）等一切情狀，分
    別量處如主文所示之刑，並就所處得易科罰金之刑部分，諭
    知易科罰金之折算標準，以資警惕。
三、沒收部分：
  ㈠犯罪所得部分：
    按犯罪所得，屬於犯罪行為人者，沒收之；前二項之沒收，
    於全部或一部不能沒收或不宜執行沒收時，追徵其價額。犯
    罪所得已實際合法發還被害人者，不予宣告沒收或追徵。刑
    法第38條之1 第1 項前段、第3 項、第5 項分別定有明文。
    查被告所竊得之車號000-00號自用大貨車1 輛及鏟裝機1 台
    ，均為其犯罪所得，嗣被告有與案外人李偉誌（所涉罪嫌業
    經檢察官另為不起訴處分）將上開鏟裝機持往變賣，被告並
    因此得款新臺幣（下同）10萬元，後經警方循線查獲被告上
    開犯行後，警方業已將上開大貨車及鏟裝機實際合法發還被
    害人及告訴人等情，業據被告於偵訊及審理中供述一致（見
    偵卷第284 頁，本院卷第100 至101 頁），核與被害人於警
    詢中證述之情節相符（見偵卷第159 頁），並有贓物認領保
    管單1 紙附卷可按（見偵卷第185 頁），堪認被告所竊得之
    大貨車及鏟裝機等犯罪所得原物，均已實際合法發還被害人
    及告訴人，而無庸再對被告此部分犯罪所得宣告沒收；惟就
    被告變賣鏟裝機所得之10萬元犯罪所得之變得之物部分，為
    貫徹任何人皆不能保有犯罪所得之立法原則，本院自應依前
    揭規定對之宣告沒收，並於全部或一部不能沒收或不宜執行
    沒收時，追徵其價額。至起訴意旨雖援引李偉誌之證言，認
    定被告變賣鏟裝機後共獲取20萬元之犯罪所得，但因被告於
    偵訊及審理中均一致供稱其僅取得10萬元，且因李偉誌與被
    告於本案具有利害衝突關係，本案復無其餘證據得以佐證李
    偉誌之證言屬實，故本院於綜合各該事證後，僅得認定被告
    變賣鏟裝機之犯罪所得為10萬元，附此敘明。
  ㈡供犯罪所用之物部分：
    按供犯罪所用之物，屬於犯罪行為人者，得沒收之。刑法第
    38條第2 項前段定有明文。查被告用以竊取鏟裝機之鑰匙固
    為其所有，並為供其實施本案犯行所用之物，然因該鑰匙並
    未扣案，復非違禁物，且於日常生活中甚為容易取得，替代
    性高，倘予宣告沒收，其特別預防及社會防衛之效果微弱，
    不但欠缺刑法上之重要性，反須另行開啟沒收執行程序以探
    知其所在，亦顯生訟爭之煩及司法資源之耗費，為免窒礙，
    爰不另予宣告沒收之。
據上論斷，應依刑事訴訟法第273 條之1 第1 項、第299 條第1
項前段、第310 條之2 、第454 條第2 項，刑法第320 條第1 項
、第47條第1 項、第41條第1 項前段、第38條第2 項前段、第38
條之1 第1 項前段、第3 項，刑法施行法第1 條之1 第1 項，判
決如主文。
本案經檢察官呂宜臻提起公訴，檢察官黃智勇到庭執行職務
中    華    民    國   110     年    8    月    10    日
                  刑事第一庭    法  官  朱俊瑋
以上正本證明與原本無異。
如不服本判決應於收受判決後20日內向本院提出上訴書狀，並應
敘述具體理由。其未敘述上訴理由者，應於上訴期間屆滿後20日
內向本院補提理由書( 均須按他造當事人之人數附繕本) 「切勿
逕送上級法院」。告訴人或被害人如對本判決不服者，應具備理
由請求檢察官上訴，其上訴期間之計算係以檢察官收受判決正本
之日期為準。　　  　　　　　　　               
                                書記官　鄭雅雁
中　　華　　民　　國　　110 　年　　8 　　月　　10　　日
附錄本案論罪科刑法條：
中華民國刑法第320條
意圖為自己或第三人不法之所有，而竊取他人之動產者，為竊盜
罪，處5年以下有期徒刑、拘役或50萬元以下罰金。
意圖為自己或第三人不法之利益，而竊佔他人之不動產者，依前
項之規定處斷。
前二項之未遂犯罰之。
【附表】

編號 犯罪事實 宣告罪刑及沒收  一 附件犯罪事實一竊取車號000-00號自用大貨車部分。 張偉軍犯竊盜罪，累犯，處有期徒刑陸月，如易科罰金，以新臺幣壹仟元折算壹日。  二 附件犯罪事實一竊取鏟裝機部分。 張偉軍犯竊盜罪，累犯，處有期徒刑捌月。未扣案犯罪所得新臺幣拾萬元沒收，於全部或一部不能沒收或不宜執行沒收時，追徵其價額。